臺灣桃園地方法院刑事判決
                                    111年度審訴字第294號
公  訴  人  臺灣桃園地方檢察署檢察官
被      告  吳志軍


上列被告因違反毒品危害防制條例案件，經檢察官提起公訴（11
0年度偵字第31147號），被告於準備程序就被訴事實為有罪陳述
，本院合議庭裁定改由受命法官獨任進行簡式審判程序，判決如
下：
    主      文
吳志軍持有第二級毒品純質淨重二十公克以上，處有期徒刑陸月
，如易科罰金，以新臺幣壹仟元折算壹日。
扣案之如附表所示之物均沒收銷燬。
    事實及理由
一、本件犯罪事實、證據，除附件附表編號2之毒品純度鑑定結
    果「甲基安非他命純質淨重0.4987公克」應更正為「甲基安
    非他命純質淨重0.4984公克」；證據部分增列「被告吳志軍
    於本院準備程序及審理中之自白」外，其餘均與臺灣桃園地
    方檢察署檢察官起訴書之記載相同，茲引用如附件。
二、論罪科刑
（一）核被告吳志軍所為，分別係犯毒品危害防制條例第11條第
      1項持有第一級毒品罪及同條例第11條第4 項之持有第二
      級毒品純質淨重20公克以上之罪。被告以一行為同時持有
      海洛因及甲基安非他命純質淨重20公克以上，係一行為觸
      犯數罪名之想像競合犯，應依刑法第55條規定，從一重以
      持有第二級毒品純質淨重20公克以上罪論處。
（二）爰以行為人之責任為基礎，審酌被告明知毒品對個人健康
      及社會秩序戕害甚鉅，仍漠視毒品之危害性，而持有本案
      所扣案之海洛因及大量甲基安非他命，所為實屬不該；併
      兼衡本案犯行所生危害、犯罪之動機、目的、手段、智識
      程度、生活狀況、素行及犯後態度等一切情狀，量處如主
      文所示之刑，並諭知易科罰金之折算標準。
三、扣案如附表所示之物，經送驗結果分別檢出甲基安非他命及
    海洛因之成分，有臺北榮民總醫院110年10月8日北榮毒鑑字
    第C0000000號毒品成分鑑定書（一）、（二）及臺北榮民總
    醫院110年10月8日北榮毒鑑字第C0000000-Q號毒品純度鑑定
    書（一）、（二）各1份附卷為據（見偵卷第151至157頁）
    ，俱係為被告犯本案持有之毒品，均應依毒品危害防制條例
    第18條第1項前段規定，連同無法澈底析離之包裝袋，一併
    宣告沒收銷燬，至於鑑驗所用之毒品，既已滅失，爰不另為
    沒收銷燬之宣告。
據上論斷，應依刑事訴訟法第273條之1第1項、第299條第1項前
段、第310 條之2 、第454 條第2 項（本案採判決精簡原則，僅
引述程序法條），判決如主文。
本案經檢察官賴怡伶到庭執行職務。
中　　華　　民　　國　　111 　年　　8 　　月　　17　　日
                    刑事審查庭    法  官      高上茹
以上正本證明與原本無異。
如不服本判決應於收受判決後20日內向本院提出上訴書狀，並應
敘述具體理由；其未敘述上訴理由者，應於上訴期間屆滿後20日
內向本院補提理由書（均須按他造當事人之人數附繕本）「切勿
逕送上級法院」。
                                  書記官      涂頴君
中　　華　　民　　國　　111 　年　　8 　　月　　17　　日
附表：
編號 毒品檢體編號 檢體外觀 鑑定結果及重量 毒品純度鑑定結果  1 C0000000-0 白色或透明晶體4包 甲基安非他命、氟甲基安非他命。 驗前毛重1.4111公克，因檢驗取用0.0537公克，驗餘毛重1.3574公克。 氟甲基安非他命純質淨重0.2657公克，甲基安非他命純質淨重0.2244公克  2 C0000000-0 白色或透明晶體4包 甲基安非他命。 驗前毛重1.4631公克，因檢驗取用0.0622公克，驗餘毛重1.4009公克 甲基安非他命純質淨重0.4984公克  3 C0000000-0 白色或透明晶體1包 甲基安非他命。 驗前毛重1.0198公克，因檢驗取用0.0495公克，驗餘毛重0.9703公克。 甲基安非他命純質淨重0.6207公克  4 C0000000-0 白色或透明晶體3包 甲基安非他命。 驗前毛重89.3356公克，因檢驗取用0.1027公克，驗餘毛重89.2329公克 甲基安非他命純質淨重65.2288公克  5 C0000000-0 白色粉末1包 海洛因。 驗前毛重0.9209公克，因檢驗取用0.0021公克，驗餘毛重0.9188公克。 無 


附錄本判決論罪法條全文：
毒品危害防制條例第11條
持有第一級毒品者，處 3 年以下有期徒刑、拘役或新臺幣 5 萬
元以下罰金。
持有第二級毒品者，處 2 年以下有期徒刑、拘役或新臺幣 3 萬
元以下罰金。
持有第一級毒品純質淨重十公克以上者，處 1 年以上 7 年以下
有期徒刑，得併科新臺幣 1 百萬元以下罰金。
持有第二級毒品純質淨重二十公克以上者，處 6 月以上 5 年以
下有期徒刑，得併科新臺幣 70 萬元以下罰金。
持有第三級毒品純質淨重二十公克以上者，處 3 年以下有期徒
刑，得併科新臺幣 30 萬元以下罰金。
持有第四級毒品純質淨重二十公克以上者，處 1 年以下有期徒
刑，得併科新臺幣 10 萬元以下罰金。
持有專供製造或施用第一級、第二級毒品之器具者，處 1 年以
下有期徒刑、拘役或新臺幣 1 萬元以下罰金。

附件：
臺灣桃園地方檢察署檢察官起訴書
                                    110年度偵字第31147號
　　被　　　告　吳志軍　男　65歲（民國00年0月00日生）
　　　　　　　　　　　　住○○市○○區○○里00鄰○○路00
　　　　　　　　　　　　　0號
　　　　　　　　　　　　國民身分證統一編號：Z000000000號
上列被告因毒品危害防制條例案件，已經偵查終結，認應該提起
公訴，茲將犯罪事實及證據並所犯法條分敘如下：
　　　　犯罪事實
一、吳志軍明知海洛因、甲基安非他命、氟甲基安非他命分別係
    毒品危害防制條例第2條第2項第1款、第2款所列管之第一級毒
    品、第二級毒品，不得持有，竟基於持有第一級毒品、持有
    第二級毒品純質淨重20公克以上之犯意，於民國110年8月24
    日凌晨0時35分許前某日以不詳方式，在不詳地點取得附表
    所示之毒品而持有。嗣於110年8月24日凌晨0時35分許，在
    桃園市○○區○○街0號前查獲，並扣得附表所示之毒品，始悉
    上情。
二、案經桃園市政府警察局中壢分局報告偵辦。
　　　　證據並所犯法條
一、證據清單及待證事實    
編號 證據清單 待證事實  1 被告吳志軍於警詢及偵查中之供述 坦承扣案海洛因係其所有之事實。  2 桃園市政府警察局中壢分局搜索、扣押筆錄、扣押物品目錄表、現場照片各1份 證明全部犯罪事實。  3 臺北榮民總醫院毒品成分鑑定書、毒品純度鑑定書各1份 證明全部犯罪事實。 
二、核被告所為，係犯毒品危害防制條例第11條第1項之持有第一
    級毒品、毒品危害防制條例第11條第4項之持有第二級毒品達
    純質淨重20公克以上罪嫌。被告係一行為觸犯數罪名，屬想像
    競合犯，應依刑法第55條之規定，從一重之持有第二級毒品
    純質淨重20公克以上罪處斷。另扣案如附表所示之毒品，均
    係違禁物，請依刑法第38條第1項規定，沒收之。
三、至報告意旨認被告於前揭時間、地點，為警查獲前揭扣案之
    毒品，另涉犯毒品危害防制條例第5條第1項、第2項之意圖販
    賣而持有第一級、第二級毒品等罪乙節。本件除扣得上開毒
    品外，並未查獲被告曾經販賣毒品予何人，或有何人指證欲
    向或曾向被告購買毒品之具體事證，亦未查獲有販賣毒品帳
    冊或其他通訊監察譯文，自難僅以被告持有附表所示扣案毒
    品，逕認其有販賣第一級、第二級毒品之意圖，然此部分倘
    成立犯罪，因與被告前揭起訴部分有實質上一罪關係，爰不另
    為不起訴之處分，併此敘明。
四、依刑事訴訟法第251條第1項提起公訴。
　  此　致
臺灣桃園地方法院
中　　華　　民　　國　 111　　年　　1 　　月　　18　　日
　　　　　　　　　　　　　　　檢　察　官  王文咨
本件證明與原本無異
中　　華　　民　　國　 111　　年　　2 　　月　　10　　日
                              書  記  官  周佳穎
附錄本案所犯法條全文
毒品危害防制條例第11條
持有第一級毒品者，處 3 年以下有期徒刑、拘役或新臺幣 30
萬元以下罰金。
持有第二級毒品者，處 2 年以下有期徒刑、拘役或新臺幣 20
萬元以下罰金。
持有第一級毒品純質淨重十公克以上者，處 1 年以上 7 年以下
有期徒刑，得併科新臺幣 1 百萬元以下罰金。
持有第二級毒品純質淨重二十公克以上者，處 6 月以上 5 年以
下有期徒刑，得併科新臺幣 70 萬元以下罰金。
持有第三級毒品純質淨重五公克以上者，處 2 年以下有期徒刑
，得併科新臺幣 20 萬元以下罰金。
持有第四級毒品純質淨重五公克以上者，處 1 年以下有期徒刑
，得併科新臺幣 10 萬元以下罰金。
持有專供製造或施用第一級、第二級毒品之器具者，處 1 年以
下有期徒刑、拘役或新臺幣 10 萬元以下罰金。
附表：扣案毒品
編號 毒品檢體編號 檢體外觀 鑑定結果 毒品純度鑑定結果  1 C0000000-0 白色或透明晶體4包 甲基安非他命、氟甲基安非他命，驗餘量0.5730公克 氟甲基安非他命純質淨重0.2657公克，甲基安非他命純質淨重0.2244公克  2 C0000000-0 白色或透明晶體4包 甲基安非他命，驗餘量0.7045公克 甲基安非他命純質淨重0.4987公克  3 C0000000-0 白色或透明晶體1包 甲基安非他命，驗餘量0.7803公克 甲基安非他命純質淨重0.6207公克  4 C0000000-0 白色或透明晶體3包 甲基安非他命，驗餘量86.5225公克 甲基安非他命純質淨重65.2288公克  5 C0000000-0 白色粉末1包 海洛因，驗餘量0.6807公克 無